【裁判字號】    97,訴,467
【裁判日期】    970320
【裁判案由】    偽造文書等
【裁判全文】
臺灣臺中地方法院刑事判決  97年度訴字第467號
公  訴  人  臺灣臺中地方法院檢察署檢察官
被      告  乙○○
            甲○○○女  56歲.
上列被告因偽造文書等案件，經檢察官提起公訴（九十六年度偵
字第一四六一號），本院判決如下：
    主    文
乙○○、甲○○○均無罪。
    理    由
一、公訴意旨略以：被告甲○○○前於民國（下同）九十二年十
    二月十五日，因駕車與告訴人丙○○之夫楊居成發生車禍（
    傷害部分經另案判決確定），告訴人丙○○對被告甲○○○
    之財產進行假扣押強制執行，被告甲○○○與乙○○竟共謀
    損害告訴人丙○○之債權，虛偽簽發票號00000000
    號，發票日八十五年一月二十七日、到期日八十五年三月二
    十日，金額新臺幣（下同）三十萬元；票號0000000
    號、發票日八十五年三月十五日、到期日八十五年三月二十
    日、金額五十萬元之本票，由乙○○持向本院聲請裁定本票
    准許強制執行，經本院以九十三年度票字第一○九六七號裁
    定准許強制執行，再持向本院聲請就告訴人丙○○假扣押之
    被告甲○○○財產進行拍賣。嗣楊居成提出五百萬元之強制
    執行聲請，乙○○直接聲請發給債權憑證終止執行程序。因
    而認被告乙○○、甲○○○二人涉犯刑法第二百十六條、第
    二百十四條之行使使公務員登載不實及第三百五十六條之毀
    損債權罪嫌云云。
二、按犯罪事實應依證據認定之，無證據不得認定犯罪事實；又
    不能證明被告犯罪，應諭知無罪之判決，刑事訴訟法第一百
    五十四條第二項、第三百零一條第一項分別定有明文。次按
    告訴人之告訴，本以使被告受刑事訴追為目的，故其陳述是
    否與事實相符，自應調查其他證據，以資審認；認定犯罪事
    實所憑之證據，雖不以直接證據為限，間接證據亦包括在內
    ；然而無論直接或間接證據，其為訴訟上之證明，須於通常
    一般之人均不致有所懷疑，而得確信其為真實之程度者，始
    得據為有罪之認定，最高法院著有五十二年臺上字第一三○○號及七十六年臺上字第四九八六號判例可資參照。
三、公訴人認被告涉有行使使公務員登載不實罪及毀損債權犯行
    ，無非以：被告乙○○、甲○○○所述借款經過及細節並不
    相同，且與常情相違，上開本票顯係虛偽等語，為其論據。
四、訊據被告乙○○、甲○○○堅詞否認有何行使使公務員登載
    不實罪及毀損債權犯行，被告乙○○辯稱：伊並沒有偽造文
    書，甲○○○確實有欠伊錢。甲○○○是陸續跟伊借錢，匯
    算後再簽本票給伊。甲○○○跟伊借錢在先，車禍發生在後
    ，所以伊應該可以向甲○○○要求還錢等語；被告甲○○○
    則辯稱：伊確實有向乙○○借錢。車禍發生後，伊也是要賠
    人家等語。經查：本院九十七年三月六日審理時經對於被告
    乙○○、甲○○○、證人丁○○隔離訊問，被告乙○○、甲○○○、證人丁○○對於被告甲○○○與乙○○間確有借貸
    關係一節，所供述之內容均大致相符。被告乙○○與甲○○○於偵查中，所供稱對於借款之時間、地點、數額雖略有出
    入，然被告乙○○與甲○○○所稱之借貸時間係在八十五年
    間，時間已然久遠，記憶難免有所出入，實難因被告彼此間
    供述稍有出入，即推論被告間無借貸關係。況且被告甲○○○及證人丁○○於本院審理時之陳述，均係以證人身分具結
    後所為，又係經隔別訊問為交互詰問，證言之憑信性已足擔
    保。況且，被告乙○○與甲○○○間經會算後開立本票，亦
    非與社會一般借貸之常情不符，是被告乙○○與甲○○○辯
    稱確有借貸關係，非假債權，並非無據。
五、綜上所述，就公訴人所指被告二人行使使公務員登載不實及
    毀損債權之行為，被告間既確有借貸關係，客觀上亦使公務
    員登載不實及毀損債權之行為，實無法以刑法第二百十六條
    、第二百十四條之行使使公務員登載不實及第三百五十六條
    之毀損債權罪責相繩。此外，復查無其他積極證據足資證明
    被告二人確有行使使公務員登載不實罪及毀損債權之犯行，
    既不能證明被告犯罪，依法應為無罪之諭知。
據上論斷，應依刑事訴訟法第三百零一條第一項，判決如主文。
本案經檢察官張桂芳到庭執行職務。
中    華    民    國    97    年    3     月    20    日
                刑事第七庭  審判長法  官  陳如玲
                                  法  官  郭德進
                                  法  官  張清洲
以上正本證明與原本無異。
如不服本判決，應於收送達後十日內向本院提出上訴書狀（應敘
述具體理由並附繕本）。
上訴書狀如未敘述理由，應於上訴期間屆滿後二十日內補提理由
書於本院。
                                  書記官  詹東益
中    華    民    國    97    年    3     月    20    日


司法院資訊處製作；財團法人民間司法改革基金會備份。
